【裁判字號】    95,抗,176
【裁判日期】    951030
【裁判案由】    本票裁定
【裁判全文】
臺灣桃園地方法院民事裁定               95年度抗字第176號
抗  告  人  乙○○
相  對  人  甲○○
                        之46.
上列抗告人因與相對人甲○○間本票裁定事件，抗告人對於民國
95年9 月28日本院95年度票字第13621 號第一審裁定提起抗告，
本院裁定如下：
    主    文
抗告駁回。
抗告程序費用新臺幣壹仟元由抗告人負擔。
    理    由
一、本件抗告意旨略以：抗告人係精英鐳射股份有限公司之負責
    人，系爭本票係精英鐳射股份有限公司股東陳桂木、陳振吉
    向銀行借貸質押，由抗告人開立予其兩人之擔保，基於前揭
    理由，為此提起抗告，停止本件裁定之效力云云，並提出精
    英鐳射股份有限公司股東退股案會議紀錄影本乙紙為證。
二、按「在票據上簽名者，依票上所載文義負責。」、「執票人
    向本票發票人行使追索權時，得聲請法院裁定後強制執行。
    」，票據法第5 條第1 項、第123 條分別定有明文。又本票
    執票人依上開法條之規定，聲請法院裁定及抗告法院之裁定
    ，僅依非訟案件程序，以審查強制執行許可與否，並無確定
    實體上法律關係存否之效力，如發票人就票據債務之存否有
    爭執時，應由發票人提起確認之訴，以資解決（最高法院56
    年台抗字第714 號、57年台抗字第76號判例參照）。
三、本件相對人於原審主張其執有抗告人乙○○與鄭益承於民國
    （下同）94年5 月12日所共同簽發，到期日為94年7 月1 日
    ，內載憑票交付新臺幣（下同）5,000,000 元，並免除作成
    拒絕證書之本票1 紙，詎到期後經相對人提示未獲付款，為
    此依票據法第123 條規定聲請裁定就前開本票票載金額及利
    息起算日起之利息許可強制執行等情，已據其提出本票1 紙
    為證據。經查，相對人提出之系爭本票，已記載發票人、發
    票日、到期日、票面金額、發票地、付款地等事項，則原審
    裁定予以准許，形式上審查即無不合。抗告意旨雖以：系爭
    本票係精英鐳射股份有限公司股東陳桂木、陳振吉向銀行借
    貸質押，由抗告人開立予其兩人之擔保，基於前揭理由，為
    此提起抗告，原裁定應予廢棄云云，並提出精英鐳射股份有
    限公司股東退股案會議紀錄影本乙紙為證。惟查，本票准許
    強制執行之裁定，屬非訟事件程序之裁定，為裁定之法院僅
    就本票為形式上之審查，無從審酌屬於實體上法律關係之事
    由，抗告法院亦無從審酌抗告人關於實體事項之抗辯事由。
    本件抗告人執為抗告之理由，係屬實體事項之爭執，縱令其
    主張為真實，亦應由抗告人另行提起訴訟，以資解決，要非
    本件非訟程序得審究者。抗告意旨仍執前詞，指摘原裁定不
    當，求為廢棄，為無理由，應予駁回。
四、據上論結，本件抗告為無理由，依非訟事件法第46條、第21
    條第2 項、第24條第1 項，民事訴訟法第495 條之1 第1 項
    、第449條第1 項、第95條、第78條，裁定如主文。
中    華    民    國    95    年    10    月    30    日
                民事第一庭  審判長法  官  郭琇玲
                                  法  官  陳婉玉
                                  法  官  汪智陽
以上正本證明與原本無異。
本裁定除以適用法規顯有錯誤為理由，並經本院許可外，不得再
抗告。如提起再抗告，應於收受後10日內，向本院提出再抗告狀
，並繳納再抗告費新台幣1,000 元。
中    華    民    國    95    年    10    月    30    日
                                  書記官  葉菽芬


司法院資訊處製作；財團法人民間司法改革基金會備份。
